臺灣高等法院交通事件裁定           100年度交抗字第1127號
抗 告 人即
異 議 人即
受 處 分人  李淑惠
上列抗告人因違反道路交通管理處罰條例案件，不服臺灣臺北地
方法院中華民國100年7月29日所為100年度交聲字第1574號裁定
，提起抗告，本院裁定如下：
    主  文
抗告駁回。
    理  由
一、原處分意旨略以：異議人即受處分人100年6月18日14時7分
    ，駕駛車號8365-EY自小客車，行經基金三路縣市○○○○
    路段時，行車時速66公里，超速16公里之之違規行為，經基
    隆市警察局以基警交字第RA0000000號舉發違反道路交通管
    理事件通知單製單舉發，受處分人於100年7月12日向原處分
    機關陳述意見，原處分機關台北市交通事件裁決所於100年7
    月21日以北市裁罰字第裁22-RA0000000號違反道路交通管理
    事件裁決書，依道路交通管理處罰條例第40條、第63條第1
    項第1款及違反道路交通管理事件統一裁罰基準及處理細則
    之規定，裁處罰鍰新臺幣（下同）1,600元，並記違規點數1
    點。受處分人則以該路段之限速50公里，是否合理及當時剛
    好是下坡路段，僅超過1公里，絕對不會開快車為由，提出
    異議。原審經調查證據結果，認受處分人確有「汽車駕駛人
    行車速度，超過規定之最高時速未滿20公里」之違規行為，
    縱受處分人超速時缺乏故意違法意識亦未影響交通，既未舉
    證證明自己無過失，無礙於違規行為之成立。且標誌、標線
    、號誌之設置、養護及號誌之運轉，為公路主管機關、市區
    道路主管機關及警察機關，依職權裁量，非法院所得介入，
    是原處分機關裁處罰鍰1,600元，並記違規點數1點，核無違
    誤，駁回其聲明異議。
二、抗告意旨略以：請設置標誌、標線、號誌之主管機關說明為
    何基金三路郊區人車稀少之速限，應高於台北市市區人車擁
    擠之速限，其設速限50公里，實理由不足，也不合情理。受
    處分人於接獲罰單後，曾電詢基隆市交通局，接電話之小隊
    長稱於下坡處限速是給予提醒。既是給予提醒，可以改用波
    浪板路阻或其他路障等輔助減速之工具。請主管機關綜合考
    量當地行實速限之合理性及其他輔助交通器材之設置，不應
    用罰單來提醒云云。
三、按汽車駕駛人，行車速度，超過規定之最高時速，或低於規
    定之最低時速，除有第43條第1項第2款情形〔即汽車駕駛人
    ，駕駛汽車行車速度，超過規定之最高時速60公里以上，處
    新臺幣（下同）6,000元以上24,000元以下罰鍰〕外，處1,2
    00元以上2,400元以下罰鍰；汽車駕駛人違反道路交通管理
    處罰條例第40條之規定者，除依原條款處罰鍰外，並予記違
    規點數1點。道路交通管理處罰條例第40條、第63條第1項第
    1款，分別定有明文。
四、經查：
(一)受處分人於100年6月18日14時7分，駕駛車號8365-EY自小客
    車，行經基金三路縣市○○○○路段時，行車時速66公里，
    超速16公里，有採證照片、經濟部標準檢驗局99年9月7日雷
    達測速儀檢定合格證書、基隆市警察局100年7月4日基警交
    字第RA0000000號舉發違反道路交通管理事件通知單、臺北
    市交通事件裁決所100年7 月21日北市裁罰字第裁22-RA0000
    000號違反道路交通管理事件裁決書、基隆市警察局100年7
    月19日基警交字第1000019818號函等件在卷可按（見原審卷
    第6頁、第7頁、第10頁至第12頁），受處分人之違規事實已
    堪認定。
(二)依道路交通管理處罰條例第4條第2項授權行政機關，對於道
    路交通標誌、標線、號誌之指示、警告、禁制規定、樣式、
    標示方式、設置基準及設置地點等事項制定規則，以執行道
    路交通管理、維護交通秩序、確保交通安全等工作。是行政
    機關依據道路之地形情況、車行流量等因素考量所依法設置
    之標誌、標線、號誌，係主管機關基於整體交通考量所為之
    縝密規劃，目的係為維護社會大眾使用道路之秩序，並以確
    保人車通行之安全，且關於交通標誌、標線之劃設、限速之
    規定及測速器之設置是否妥當，係屬行政機關之權責範圍，
    基於權力分立之原則，法院所得審認之範圍僅限於確定違規
    事實之有無及法規範涵攝、適用、評價之適當與正確與否。
    受處分人認舉發地點之限速規定不當，應設置輔助減速工具
    ，惟此非司法機關所得審究之對象，受處分人應循行政救濟
    管道向相關主管機關反應，尋求改正之方法，並由相關主管
    機關另為適法處置。惟該等交通標誌設置在未依法定程序變
    更前，所有用路人仍應有遵守之義務。倘所有汽、機車駕駛
    人見主管機關所設置之標線、標誌或號誌，全憑主觀之認知
    ，認為設置不當即可恣意違反，則如何建立道路上所劃設標
    誌、標線或號誌之公信力，交通安全之秩序亦將無從建立，
    其他用路人之生命、財產安全，將失去保障。
五、綜上所述，受處分人確有於前揭時、地，駕車行車速度，超
    過規定之最高時速未滿20公里之違規事實。原處分機關依道
    路交通管理處罰條例第40條、第63條第1項第1款規定，裁處
    受處分人罰鍰1,600元，並記違規點數1點，核無不合。原審
    認受處分人確有超速之違規行為，於理由中論述綦詳，而裁
    定駁回異議，維持原處分機關之裁罰，核其認事用法，均無
    違誤。抗告意旨仍執陳詞，就原裁定詳細說明之事項，再行
    爭執，非有理由，應予駁回。
據上論斷，應依道路交通管理處罰條例第89條，道路交通事件處
理辦法第25條，刑事訴訟法第412條，裁定如主文。
中    華    民    國    100   年     9    月     6     日
                  刑事第十一庭審判長法  官  許宗和
                                    法  官  沈君玲
                                    法  官  趙功恆
以上正本證明與原本無異。
不得再抗告。
                                    書記官  陳佳伶
中    華    民    國   100    年    9     月    7      日